臺灣高等法院民事裁定
                                     108年度抗字第1624號
抗  告  人  前進航空股份有限公司


            三翰實業股份有限公司


上列二人之
法定代理人  李佳樺  
抗  告  人  卡提撒克股份有限公司

法定代理人  林麗玲  

上列抗告人因與彰化商業銀行股份有限公司間清償票款強制執行
事件，關於執行命令聲明異議，對於中華民國108 年9 月12日臺
灣士林地方法院108 年度執事聲字第125 至126 號、第128 至13
0 號所為裁定提起抗告，本院裁定如下：
    主  文
抗告駁回。
抗告費用由抗告人負擔。
    理  由
一、按當事人對於司法事務官處理事件所為之終局處分，得於處
    分送達後10日之不變期間內，以書狀向司法事務官提出異議
    ，民事訴訟法第240 條之 4第1 項定有明文，並為強制執行
    程序所準用之（強制執行法第30條之1 參照）。
二、經查：
    ㈠、債權人彰化商業銀行股份有限公司執確定支付命令為執
        行名義，聲請強制執行拍賣債務人長春商務有限公司所
        有之不動產（即原法院107 年度司執字第60152 號執行
        事件，下稱系爭執行事件），經執行法院先於民國108
        年6 月11日以執行命令除去不動產上之租賃關係、使用
        借貸關係，又於同年月21日以執行命令除去租賃關係，
        經抗告人異議，司法事務官乃於108 年7 月30日、同年
        月31日、同年8 月1 日分別裁定駁回其等之異議；經抗
        告人於108 年8 月7 日收受各裁定（見本院卷第39至43
        頁、第55至60頁、第70至71頁；亦即系爭執行事件卷㈡
        第333 至336 頁、第344 至347 頁、第349 頁、第371
        至372 頁），依法至遲應於108 年8 月19日（附註：同
        年月17日為星期六，依民法第122 條規定順延至星期一
        即同年月19日）前提出異議，始為適法。然抗告人前進
        航空股份有限公司、三翰實業股份有限公司於108 年8
        月20日具狀聲明異議（見執事聲126 、第128 至130 號
        卷第2 頁法院收文章），另抗告人卡提撒克股份有限公
        司則至同年月21日始具狀聲明異議（見執事聲125 號卷
        第2 頁法院收文章），均已逾法定異議10日之不變期間
        甚明。
    ㈡、從而，原法院以抗告人異議逾期不合法為由，裁定駁回
        抗告人之異議，於法核無違誤。抗告人之抗告意旨略以
        ：伊不知異議期間10日包含例假日計算云云，指謫原裁
        定不當，求予廢棄，為無理由，應予駁回。
三、據上論結，本件抗告為無理由。爰裁定如主文。
中　　華　　民　　國　108 　　年　　12　　月　　19　　日
                       民事第九庭    
                           審判長法  官   楊絮雲
                                 法  官   蔡和憲
                                 法  官   郭顏毓
正本係照原本作成。
本裁定除以適用法規顯有錯誤為理由外，不得再抗告。如提起再
抗告，應於收受送達後10日內委任律師為代理人向本院提出再抗
告狀。並繳納再抗告費新臺幣１千元。
中　　華　　民　　國　 108　　年　　12　　月　　19　　日
                                 書記官   陳佳伶